【裁判字號】    98,訴,307
【裁判日期】    990129
【裁判案由】    強盜等
【裁判全文】
臺灣士林地方法院刑事判決               98年度訴字第307號
公  訴  人  臺灣士林地方法院檢察署檢察官
被      告  乙○○
指定辯護人  本院公設辯護人林龍輝
上列被告因強盜等案件，經檢察官提起公訴（98年度偵字第1035
1 號）及移送併案審理（98年度偵字第13745 號、98年度偵字第
13747 號），本院判決如下：
    主  文
乙○○犯攜帶兇器強盜罪，處有期徒刑柒年陸月；又犯強盜罪，
處有期徒刑伍年捌月，扣案之玩具手槍壹把（含瓦斯鋼瓶壹個及
塑膠子彈壹顆）沒收；又犯強盜得利罪，處有期徒刑伍年陸月，
扣案之玩具手槍壹把（含瓦斯鋼瓶壹個及塑膠子彈壹顆）沒收；
又犯踰越安全設備竊盜罪，處有期徒刑柒月。應執行有期徒刑拾
貳年，扣案之玩具手槍壹把（含瓦斯鋼瓶壹個及塑膠子彈壹顆）
沒收。
    事  實
一、乙○○原係址設於臺北市○○區○○路4 段739 號1 樓「陳
    董藥燉排骨店」之服務生，其前於民國96年9 月18日凌晨4
    時許，在基隆市○○區○○路77號前，因與老闆娘甲○○之
    弟己○○一起遭人毆打，乙○○受有橈骨及尺骨之閉鎖性骨
    折、前臂挫傷、肩部挫傷等傷害，事後未取得分文賠償，其
    認係甲○○代其出面處理和解事宜未維護其權益而心生不滿
    ，其亦不滿在上開藥燉排骨店內屢遭老闆丁○○當眾訓斥，
    於98年5 月13日離職後，仍欲找丁○○理論，竟持槍恐嚇丁○○、甲○○索討財物，嗣經臺灣臺北地方法院檢察署檢察
    官於98年5 月14日向臺灣臺北地方法院聲請羈押獲准，嗣於
    98年6 月8 日以98年度偵字第12106 號提起公訴，由臺灣臺
    北地方法院以98年度訴字第985 號案件審理，並於98年6 月
    11日交保，竟又為下列犯行：
    (一)於98年7 月6 日凌晨1 時20分許，在臺北市○○區○○路
      4 段755 號旁之巷子內，見「陳董藥燉排骨店」員工丙○○持分店營業所得欲繳交予丁○○而行經該處，乙○○竟
      意圖為自己不法之所有，基於強盜取財之犯意，持客觀上
      足供兇器使用，具有危險性之水果刀1 把（未扣案），指
      向丙○○胸口，向丙○○恫稱：「不要讓我為難，否則…
      」等語，令丙○○心生畏懼，至使不能抗拒，而將隨身攜
      帶之皮包（內含紙幣及零錢共計約新臺幣【下同】10萬元
      ）交付予乙○○，乙○○得手後隨即往臺北市○○區○○
      路方向逃逸，並將上開作案工具水果刀1 把隨手丟棄於巷
      內。
    (二)於98年7 月19日凌晨2 時許，在臺北市○○區○○路3 段
      314 巷10號前，乙○○復意圖為自己不法之所有，基於強
      盜取財之犯意，趁丁○○、甲○○進入丁○○所有之自用
      小客車內，打開車窗欲發動車輛離去之機會，持其所有不
      具殺傷力之玩具手槍（含瓦斯鋼瓶1 個及塑膠子彈1 顆）
      抵住甲○○頸部，向甲○○恫稱：「槍已上膛，皮包給我
      」等語，令甲○○心生畏懼，至使不能抗拒，任令乙○○
      強取隨身攜帶之皮包（內含現金及消費券共約5 萬元、紅
      寶石K 金項鍊1 條、黃寶石K 金項鍊1 條、藍寶石K 金項
      鍊1 條、鑽戒1 枚、翡翠墜子1 個、國民身分證、駕照、
      健保卡、汽車行車執照、郵局及彰化銀行存摺），乙○○
      得手後隨即往臺北市○○區○○路方向逃逸。嗣因乙○○
      見丁○○、甲○○在後追趕，竟意圖為自己不法之利益，
      另基於強盜得利之犯意，在臺北市○○區○○路4 段路旁
      攔停戊○○所駕駛之車牌號碼199-CQ號營業小客車，待進
      入該營業小客車車室內後，隨即持上開玩具手槍指向戊○○，喝令戊○○立即駕車離去，至使戊○○不能抗拒，遂
      依乙○○指示將其載往臺北市南港區○○○路15巷口，乙○○隨即下車逃逸，因此而獲得免付搭乘計程車自臺北市
      松山區○○路○ 段路旁至臺北市南港區○○○路15巷口應
      付車資之不法利益。
    (三)於98年7 月22日下午6 時許，乙○○因缺錢花用，意圖為
      自己不法之所有，先進入臺北縣永和市○○路39巷6 弄18
      號空屋內，再踰越庚○○所居住之臺北縣永和市○○路39
      巷6 弄24號房屋之窗戶侵入庚○○上址住處臥室內（侵入
      住宅部分未據告訴、起訴），徒手竊取庚○○放置在臥室
      電視機旁之SONY牌DVD 播放機1 臺、Dowai 牌DVD （起訴
      書誤植為VCD） 播放機1 臺及庚○○之妻辛○○所有放置
      在床頭櫃上之金色胸針及玉手鐲各1 個，得手後隨即逃逸
      。嗣因丁○○、甲○○報警處理，經警報請臺灣士林地方
      法院檢察署檢察官指揮偵辦，於98年7 月22日晚間7 時許
      ，在臺北縣永和市○○路37號前將乙○○拘提到案，並扣
      得上開其所有，供其犯本件強盜罪與強盜得利罪所用之玩
      具手槍1 把（含瓦斯鋼瓶1 個、塑膠子彈1 顆）。
二、案經臺北市政府警察局南港分局報告臺灣士林地方法院檢察
    署檢察官偵查起訴。
    理  由
壹、證據能力：
    按被告以外之人於審判外之言詞或書面陳述，除法律有規定
    者外，不得作為證據。被告以外之人於審判外之陳述，雖不
    符刑事訴訟法第159 條之1 至第159 條之4 之規定，而經當
    事人於審判程序同意作為證據，法院審酌該言詞陳述或書面
    陳述作成時之情況，認為適當者，亦得為證據；當事人、代
    理人或辯護人於法院調查證據時，知有第159 條第1 項不得
    為證據之情形，而未於言詞辯論終結前聲明異議者，視為有
    前項之同意。刑事訴訟法第159 條第1 項、第159 條之5 分
    別定有明文。經查，本院以下所引用之證據，檢察官、被告
    、指定辯護人於本院言詞辯論終結前，均未對於其證據能力
    聲明異議，而視為同意該等證據具有證據能力，本院審酌各
    該陳述作成時之情況，認亦無違法或不當之情事，是均具有
    證據能力。
貳、實體部分：
一、訊據被告乙○○對於其攜帶上開水果刀、玩具手槍強盜及加
    重竊盜之事實，雖坦承不諱，惟矢口否認有何持水果刀指向
    被害人丙○○胸口，並向其言語恫嚇，至使其不能抗拒之犯
    行，辯稱：伊與被害人丙○○面對面時，該處光線明亮，有
    多人在走動，伊並未將刀尖指向其胸口，是丙○○自行將背
    包交給伊，伊所獲取的款項亦僅有7 萬餘元云云。辯護人則
    另以：被告對被害人丙○○所為，因丙○○在客觀上並非不
    能完全不能抵抗，僅構成恐嚇取財罪，而非強盜罪，又被告
    攔下被害人戊○○計程車之目的係為逃避被害人丁○○之追
    緝，並無不法所有之犯意，縱被害人戊○○有車資之損失，
    亦不能認被告有從中獲得利益，被告行為與強盜得利罪有違
    ，至多僅成立強制罪等語，為被告辯護。然查：
    (一)事實欄一、(一)，被告持具殺傷力之水果刀攜帶兇器強盜部
      分：
      １被告於96年9 月18日凌晨4 時許，在基隆市○○區○○
        路77號前，和己○○一起和訴外人陳錦祥、蔡委平、方
        宗文、沈新時等人發生鬥毆，被告受有橈骨及尺骨之閉
        鎖性骨折、前臂挫傷、肩部挫傷等傷害，被告事後未取
        得賠償等情，業據被告陳明在卷，核與證人己○○於本
        院審理時所證之內容相符（見本院卷第121 頁至第126
        頁），並有行政院衛生署基隆醫院98年12月3 日基醫病
        字第0980010392號函暨檢附被告於96年9 月18日急診病
        歷及急診醫囑記錄單、基隆市警察局第二分局98年12月
        2 日基警二分偵字第0980213200號函暨檢附之受理各類
        案件紀錄表在卷可稽（見本院卷第90頁至第94頁、第96
        頁至第98頁），而被告不滿在上開藥燉排骨店內屢遭老
        闆丁○○當眾訓斥，於98年5 月13日離職後，仍欲找丁○○理論，竟持槍恐嚇丁○○、甲○○索討財物，經臺
        灣臺北地方法院檢察署檢察官於98年5 月14日向臺灣臺
        北地方法院聲請羈押獲准，嗣於98年6 月8 日以98年度
        偵字第12106 號提起公訴，由臺灣臺北地方法院以98年
        度訴字第985 號案件審理後，並於98年6 月11日交保等
        情，亦有臺灣高等法院被告前案紀錄表1 份存卷可憑（
        見本院卷第5 頁至第8 頁），堪認屬實。
      ２上揭加重強盜之事實業據證人即被害人丙○○於偵查及
        本院審理時均結證稱：伊係陳董藥燉排骨店員工，在饒
        河街夜市的分店工作，98年7 月6 日營業結束後，伊要
        將營業所得款送回本店交給老闆，當天營業額約7 、8
        萬，加上本金2 萬多元，共約10萬元，營業額是以計算
        當日排骨、羊肉及飯共販售出多少碗，計算售出碗數而
        為結算。因2 店相距不遠，在走回本店時，在臺北市○○路○ 段755 號旁之巷子碰到被告，被告跟伊抱怨老闆
        的事情，提到上次的案件大概要關10幾年，被告無法接
        受，準備跑路，伊本以為與被告在聊天，約談了1 分鐘
        後，被告拿出刀刃約15公分至20公分之刀子，刀子種類
        、款式伊不清楚，被告右手持刀，刀子向上對著伊，將
        刀尖對著伊胸口，叫伊把袋子交出，說「不要為難我，
        否則.... 」 等語，伊想被告是叫伊不要做無謂的反抗
        ，伊很害怕，想說錢是身外之物，先保護好自己，伊當
        時頭腦空白，只想到自己安全，為了安全，不打算抵抗
        ，之後伊將袋子交給被告，當時伊會害怕，不敢動，被
        告所持的刀尖距離伊胸口約5 公分至10公分，刀尖及刀
        子均無包起來，伊害怕抵抗會受到傷害而放棄抵抗等語
        （見98年度偵字第10351 號卷第132 頁至第133 頁、本
        院卷第110 頁至第119 頁），而證人丙○○上開所證，
        就當日營業所得款項部分，並核與被害人甲○○於本院
        審理時提出之銷售明細1 紙所記載之內容一致（見本院
        卷第135 頁），足認證人丙○○上開所證案發情節可以
        採信。
      ３辯護意旨雖辯稱被告施行之手段尚未使被害人丙○○達
        於不能抗拒之程度，經查：
        1.恐嚇取財罪與強盜罪，二者就其同具有不法得財之意
          思及使人交付財物而言，固無異趣。但就被害人是否
          喪失意思自由，不能抗拒言之，前者被害人尚有意思
          自由，後者被害人之意思自由已被壓制，達於不能抗
          拒之程度。故恐嚇取財罪，其恐嚇行為雖不以將來之
          惡害通知為限，即以目前之危害相加，亦屬之。但必
          其強暴、脅迫手段，尚未使被害人達於不能抗拒之程
          度始可；如其強暴、脅迫行為，已使被害人喪失意思
          自由，達於不能抗拒之程度，即應構成強盜罪，而非
          恐嚇取財罪。至於是否不能抗拒，又應以通常人之心
          理狀態為準；如行為人所實施之不法手段足以抑制通
          常人之抗拒，使之喪失自由意思，即與之意義相當，
          反之則否。而在通常人所能抗拒之狀態，但因被害人
          年齡、性別、性格、體能等因素，其抗拒能力較之通
          常人減弱，足認其抗拒顯有困難者，即應以被害人本
          人之心理狀態為判別標準；又所謂不能抗拒，祇須行
          為人所施之暴力已足使被害人本人主觀上受到壓制無
          法抗拒為已足，至客觀上是否已達一般人皆不能抗拒
          之程度，則非所問。
        2.然證人即被害人丙○○於本院結證稱案發當日碰到被
          告後，被告提到上次的案件可能要關10幾年，被告不
          平衡無法接受，被告旋拿出刀刃約15公分至20公分之
          刀子，刀子種類、款式伊不清楚，被告右手持刀，刀
          子向上對著伊，將刀尖對著伊胸口，叫伊把袋子交出
          ，說「不要為難我，否則.... 」 等語，伊很害怕，
          想說錢是身外之物，先保護好自己，伊當時頭腦空白
          ，只想到自己安全，為了安全，不打算抵抗，之後伊
          將袋子交給被告，當時伊會害怕，不敢動，被告所持
          的刀尖距離伊胸口約5 公分至10公分，伊害怕抵抗會
          受到傷害而放棄抵抗等語，佐以被害人丙○○原本以
          為單純碰到被告而與其聊天，驟見被告拿出水果刀，
          指向被害人胸口，被告復聲稱自己可能要關10幾年，
          走投無路等語，此一脅迫手段當足使被害人丙○○心
          理上受到壓制而無法抗拒，辯護意旨認被告未使被害
          人丙○○達於不能抗拒之程度云云，自無可採。
      ４被告雖辯稱其並未傷害被害人丙○○，亦無直接出手行
        搶財物，然強盜罪之強暴、脅迫，祇須抑壓被害人之抗
        拒或使被害人身體上、精神上，處於不能抗拒之狀態為
        已足，其暴力縱未與被害人身體接觸，仍不能不謂有強
        暴、脅迫行為（最高法院97年度台上字第2025號判決意
        旨參照）。本案被告取出預藏水果刀，將刀尖指向被害
        人丙○○胸口，且聲稱自己走投無路，諸此已使被害人
        丙○○在精神上處於不能抗拒之狀態，不因被告並未傷
        害被害人丙○○之身體而有異。至被害人丙○○雖自行
        將裝有營業所得款之袋子交予被告，然強盜罪所施用之
        強暴、脅迫手段，祇須足以壓抑被害人之抗拒，使其喪
        失意思自由為已足，縱令被害人實際無抗拒行為，仍於
        強盜罪之成立不生影響。
      ５依被告於本院之供述，本件作案用水果刀已於犯案後逃
        跑時丟棄，然依被害人丙○○之指證，該水果刀刃長約
        15公分至20公分，為一般家用水果刀，客觀上當係對於
        人之生命、身體具有危險性之兇器甚明。綜上所陳，本
        案事證明確，被告上揭攜帶兇器強盜之犯行堪可認定，
        應依法論科。
    (二)事實欄一、(二)，被告持不具殺傷力之玩具手槍強盜部分：
      １上揭被告持玩具手槍向被害人甲○○強盜取財之事實，
        業據被告於警詢、偵查及本院審理時均自白不諱，核與
        證人即被害人甲○○、證人丁○○於警詢、偵查時所證
        述之情節一致（見98年度偵字第10351 號卷第28頁至第
        29頁、第45頁至第47頁、第49頁至第50頁、第130 頁至
        第132 頁），並有監視器翻拍相片13張在卷可稽（見98
        年度偵字第10351 號卷第61頁至第62頁），及上開玩具
        手槍（含瓦斯鋼瓶1 個、塑膠子彈1 顆）扣案可資佐證
        ，足認被告此部分任意性自白核與事實相符，可以採取
        。
      ２上開玩具手槍（含瓦斯鋼瓶1 個、塑膠子彈1 顆）經臺
        北市政府警察局南港分局以監測版（鋁板）測試結果，
        認單位面積動能未超過16焦耳/ 平方公分，而不具殺傷
        力，亦有臺北市政府警察局南港分局氣體動力槍枝動能
        初篩報告表及槍枝照片附卷可考（見98年度偵字第1035
        1 號卷第156 頁至第161 頁）。
      ３上揭被告持玩具手槍向被害人強盜得利之事實，業據證
        人即被害人戊○○於警詢及偵查時均證稱：被告於98年
        7 月19日2 時20分許，在臺北市○○路○ 段、玉成街口
        攔下伊所駕駛之199-CQ號營業小客車，被告上車後拿1
        枝槍指著伊，叫伊加速往前衝，趕快開走，伊不知槍枝
        型式，伊很害怕，不敢正面看他，被告坐在副駕駛座，
        被告沒有說目的地，一直要伊鑽巷子，被告至臺北市○○○路15巷下車，該段路途車資多少，伊沒有看計費表
        ，被告一下車沒有付車資就開門逃逸等語（見98年度偵
        字第10351 號卷第58頁至第59頁、第133 頁至第134 頁
        ），參以證人戊○○與被告間並無仇怨，衡常已無必要
        甘冒偽證罪責之風險而為虛偽證詞，且觀證人戊○○對
        於案發過程之敘述詳盡，並無缺漏，是認證人戊○○上
        開證詞，應屬合理可信，況被告於本院審理時亦供稱其
        自搭乘前開營業小客車時起至其下車止，均無向被害人
        戊○○表示要付車資之意（見本院卷第161 頁），益徵
        被告具有為自己得財產上不法利益之意，從而，被告上
        揭強盜得利之犯行，堪以認定。
      ４辯護意旨雖辯稱被告此部分犯行僅成立強制罪，然查：
        按強盜他人之財物而剝奪該他人之行動自由時，是否於
        強盜罪外，另成立妨害自由罪，須就犯罪行為實施經過
        之全部情形加以觀察，若該妨害自由之行為顯可認為即
        係強盜行為開始著手者，應成立單一之強盜罪，而無併
        論以妨害自由罪餘地，又按強盜罪以強暴、脅迫等方法
        ，至使不能抗拒為構成要件之一，當然含有使人行無義
        務之事之性質。若強盜犯行業已著手實施，則所為強暴
        、脅迫使人行無義務之事行為，應包括在強盜行為之內
        ，無另行成立刑法第304 條第1 項之使人行無義務之事
        或妨害他人行使權利罪之餘地。（最高法院96年度臺上
        字第3583號、91年臺上字第803 號及92年度臺上字第38
        60號等判決意旨參照）。經查，本件被告持外型足以亂
        真之玩具手槍脅迫被害人戊○○駕駛計程車載運被告逃
        離案發現場，持槍之脅迫手段已足使被害人戊○○在精
        神上處於不能抗拒之狀態，上開使被害人戊○○行無義
        務事之行為，係被告為上揭強盜行為中脅迫手段之著手
        及實行，應包括在渠所為強盜行為之內，辯護意旨認被
        告並無不法所有之犯意，亦未使被害人達於不能抗拒之
        程度云云，自無可採。
    (三)事實欄一、(三)，被告踰越安全設備竊盜部分：
      上揭加重竊盜之事實，業據被告於警詢、偵查及本院審理
      時均坦白承認，核與證人張玫菁、證人即被害人庚○○於
      警詢、偵查時所指述之失竊情節一致（見98年度偵字第10
      351 號卷第105 頁至第107 頁、第134 頁、第163 頁至第
      164 頁），並有贓物照片3 張、贓物認領保管單1 紙、現
      場照片10張、2009年7 月份臺北地區日出日沒時刻表1 紙
      在卷可憑（見98年度偵字第10351 號卷第66頁至第67頁、
      第108 頁、第116 頁至第120 頁、第166 頁），足認被告
      此部分任意性自白核與事實相符，堪以採信。
    (四)綜上，被告所辯應係事後卸責之詞，委無足取。本件事證
      明確，被告上揭加重強盜、強盜取財、強盜得利、加重竊
      盜等犯行足可認定，均應予依法論科。
二、查被告向被害人丙○○強盜財物之際，攜帶水果刀為對他人
    強暴、脅迫之工具，自具備刑法第321 條第1 項第3 款之攜
    帶兇器加重事由，核被告於事實欄一、(一)所為，係犯刑法第
    330 條第1 項之加重強盜罪；被告上開強盜被害人甲○○所
    有財物之所為，係犯刑法第328 條第1 項之強盜取財罪；被
    告上開強盜被害人戊○○之所為，係犯刑法第328 條第2 項
    之強盜得利罪；被告於事實欄一、(三)所為，則係犯刑法第32
    1 條第1 項第2 款之加重竊盜罪。再被告上開所為加重強盜
    、強盜取財、強盜得利、加重竊盜犯行間，犯意各別，行為
    互殊，應予分論併罰。臺灣士林地方法院檢察署檢察官移送
    併辦之98年度偵字13745 號、第13747 號部分，被告所涉強
    盜案件之犯罪事實均與本案起訴之犯罪事實相同，為同一事
    實，本院得併予審酌，亦附此說明。爰審酌被告年輕力壯，
    不思以正當途徑賺取財物，竟因對被害人丁○○、甲○○心
    生不滿，而攜帶水果刀、玩具手槍犯下強盜等案，嚴重影響
    社會治安，並造成被害人莫名之恐懼，危害個人人身安全甚
    鉅及其犯罪之動機、目的、手段、所生之危害、犯罪後態度
    等一切情狀，各量處如主文所示之刑，並定其應執行刑，以
    示懲儆。又扣案玩具手槍1 把（含瓦斯鋼瓶1 個、塑膠子彈
    1 顆），係被告所有，供其犯本件強盜罪、強盜得利罪所用
    之物，業經被告供明在卷，依刑法第38條第1 項第2 款之規
    定宣告沒收。至於被告所有供強盜被害人丙○○所用之水果
    刀1 把，因未扣案，且該水果刀業經被告丟棄而滅失一節，
    此據被告於本院審理時陳明在卷，亦無積極證據證明尚存在
    ，為免將來執行上之困難，爰不宣告沒收，附此說明。
三、檢察官雖以被告乙○○多次犯強盜罪，顯有犯罪習慣，聲請
    諭知於刑之執行前令入勞動場所強制工作等語。惟按保安處
    分係針對受處分人將來之危險性所為之處置，以達教化、治
    療之目的，為刑罰之補充制度，保安處分中之強制工作，旨
    在對嚴重職業性犯罪及欠缺正確工作觀念或無正常工作因而
    犯罪者，強制其從事勞動，學習一技之長及正確之謀生觀念
    ，使其日後重返社會，能適應社會生活。然保安處分之措施
    亦含社會隔離、拘束身體自由之性質，其限制人民之權利，
    實與刑罰同，自應受比例原則之規範，使保安處分之宣告，
    與行為人所為行為之嚴重性、行為人所表現之危險性，及對
    行為人未來行為之期待性相當（最高法院91年度臺上字第46
    25號判決意旨參照）。查被告除本件外，並無犯強盜罪經起
    訴判刑之犯罪紀錄，有臺灣高等法院被告前案紀錄表在卷可
    稽，尚難認其有犯罪之習慣，是依比例原則，綜合其所表現
    之危險性及對其未來之期待性等情以觀，本院因認宣告如主
    文所示之刑，已足認為與被告本件犯行之處罰相當，而無另
    宣告強制工作以預防矯治其社會危險性之必要，爰不另為強
    制工作之諭知，檢察官上開聲請諭知強制工作部分，尚無必
    要，併此敘明。
據上論斷，應依刑事訴訟法第299 條第1 項前段，刑法第330 條
第1 項、第328 條第1 項、第2 項、第321 條第1 項第2 款、第
51條第5 款、第38條第1 項第2 款，判決如主文。
本案經檢察官王巧玲到庭執行職務。
中    華    民    國    99    年    1     月    29    日
                  刑事第七庭審判長法  官  王美玲
                                  法  官  黎惠萍
                                  法  官  高雅敏
以上正本證明與原本無異。
如不服本判決應於收受判決後10日內向本院提出上訴書狀，並應
應敘述具體理由。其未敘述上訴理由者，應於上訴期間屆滿後20
日內向本院補提理由書(均須按他造當事人之人數附繕本)「切勿
逕送上級法院」。
                                  書記官  陳映羽
中    華    民    國    99    年    1     月    29    日
附錄本案論罪科刑法條
刑法第330條
犯強盜罪而有第321 條第1 項各款情形之一者，處7 年以上有期
徒刑。
前項之未遂犯罰之。
刑法第328條
意圖為自己或第三人不法之所有，以強暴、脅迫、藥劑、催眠術
或他法，至使不能抗拒，而取他人之物或使其交付者，為強盜罪
，處5 年以上有期徒刑。
以前項方法得財產上不法之利益或使第三人得之者，亦同。
犯強盜罪因而致人於死者，處死刑、無期徒刑或10年以上有期徒
刑；致重傷者，處無期徒刑或7 年以上有期徒刑。
第 1 項及第 2 項之未遂犯罰之。
預備犯強盜罪者，處1 年以下有期徒刑、拘役或3 千元以下罰金
。
刑法第321條
犯竊盜罪而有左列情形之一者，處6 月以上、5 年以下有期徒刑
：
一、於夜間侵入住宅或有人居住之建築物、船艦或隱匿其內而犯
    之者。
二、毀越門扇、牆垣或其他安全設備而犯之者。
三、攜帶兇器而犯之者。
四、結夥三人以上而犯之者。
五、乘火災、水災或其他災害之際而犯之者。
六、在車站或埠頭而犯之者。
前項之未遂犯罰之。


司法院資訊處製作；財團法人民間司法改革基金會備份。
